【裁判字號】    95,台抗,505
【裁判日期】    950818
【裁判案由】    清償債務強制執行
【裁判全文】
最高法院民事裁定              九十五年度台抗字第五○五號
    抗  告  人  甲○○
上列抗告人因與相對人合作金庫銀行股份有限公司間清償債務強
制執行事件，對於中華民國九十五年六月十五日台灣高等法院高
雄分院裁定（九十五年度抗字第一三二號），提起抗告，本院裁
定如下：
    主  文
抗告駁回。
抗告程序費用由抗告人負擔。
    理  由
本件相對人合作金庫銀行股份有限公司向台灣高雄地方法院（下
稱高雄地院）聲請執行抗告人所有坐落高雄市○○區○○段第三
四七八之四號及地上房屋高雄市○○區○○街一四○號一樓、二
樓、三樓、四樓、騎樓及地下層（下稱系爭土地及房屋）。抗告
人主張已將系爭房屋中之一樓及騎樓部分，提供第三人吳彬旭使
用以販賣水果，部分有租賃關係存在，聲明請求准於第一次拍賣
期日時回復吳彬旭及謝德河之租賃使用關係，以使現使用人有進
場標買之機會。高雄地院以九十三年度執字第九四九三號裁定駁
回其聲明，抗告人不服，提起抗告，原法院駁回其抗告後，抗告
人不服，提起再抗告。原法院以：按民事訴訟法第四百六十六條
第一項規定，對於財產權訴訟之第二審判決，如因上訴所得受之
利益，不逾新台幣（下同）一百萬元者，不得上訴。司法院並據
同條第三項之規定，以院台廳民一字第○三○七五號函，將所
定上訴第三審之利益額數，提高為一百五十萬元。又第四百八十
四條規定，不得上訴於第三審法院之事件，其第二審法院所為裁
定，不得抗告。本件抗告人於強制執行程序爭執執行法院未經拍
賣程序即行除去系爭房屋一樓及騎樓之租賃關係而為拍賣，對於
執行法院之處分聲明異議，該執行標的有爭議部分之建物經鑑估
其造價約六十二萬二千三百零三元，有執行卷之台灣經濟技術研
究所鑑估報告書可稽，其金額既未逾一百五十萬元之上訴第三審
利益數額，按之上開規定，抗告人即不得對原法院駁回其抗告之
裁定再為抗告，爰以其再抗告並不合法，裁定予以駁回，經核於
法並無不合。查抗告人聲明異議請求回復吳彬旭及謝德河使用關
係之部分，僅為系爭房屋中之一樓及騎樓部分，並非執行標的系
爭房屋及土地之全部，且其請求之部分，亦經原審參酌鑑估情形
，認僅值六十二萬二千三百零三元，抗告人對於原法院駁回其抗
告之裁定，已不得再抗告。抗告論旨謂：本件應以高雄地院九十
三年度執字第九四九三號執行事件標的金額全部計算，超過九百
萬元以上，應得再抗告云云，指摘原裁定不當，求予廢棄，非有
理由。
據上論結，本件抗告為無理由。依強制執行法第三十條之一，民
事訴訟法第四百九十五條之一第一項、第四百四十九條第一項、
第九十五條、第七十八條，裁定如主文。
中    華    民    國  九十五  年    八    月   十八   日
                      最高法院民事第三庭
                          審判長法官  黃  義  豐
                                法官  簡  清  忠
                                法官  袁  靜  文
                                法官  王  仁  貴
                                法官  劉  靜  嫻
      本件正本證明與原本無異
                                      書  記  官
中    華    民    國  九十五  年    八    月   三十   日
                                                    Ａ


司法院資訊處製作；財團法人民間司法改革基金會備份。
